【裁判字號】    98,審小上,50
【裁判日期】    980629
【裁判案由】    損害賠償
【裁判全文】
臺灣高雄地方法院民事裁定            98年度審小上字第50號
上  訴  人  佃坤建設股份有限公司
法定代理人  丙○○
被上訴人    甲○○
            乙○○
上列當事人間請求損害賠償事件，上訴人對於民國98年5 月14日
本院高雄簡易庭97年度雄小字第5182號第一審判決提起上訴，本
院裁定如下：
    主    文
上訴駁回。
第二審訴訟費用新臺幣壹仟伍佰元由上訴人負擔。
    理    由
一、按對於小額程序第一審判決之上訴，非以其違背法令為理由
    ，不得為之；又上訴狀內應記載上訴理由，表明下列各款事
    項：1.原判決所違背之法令及其具體內容。2.依訴訟資料可
    認為原判決有違背法令之具體事實，民事訴訟法第436 條之
    24第2 項、第436 條之25分別定有明文。故對小額訴訟程序
    之第一審判決提起上訴時，其上訴狀或理由書應具體指摘原
    判決有何不適用法規或適用法規不當之情形，並揭示該法規
    之條項或其內容；若係成文法以外之法則，應揭示該法則之
    旨趣；倘為司法院解釋或最高法院之判例，則應揭示該判解
    之字號或其內容；如依民事訴訟法第469 條第1 款至第5 款
    所列情形為理由時，其上訴狀或理由書應揭示合於該條款之
    事實。如其上訴狀未依此項方法表明理由，其上訴即不合法
    ，應駁回其上訴。
二、上訴意旨略以：原審認定保固期間經過伊願意為被上訴人乙
    ○○無償修繕屬默示同意延長保固期間，伊無法認同，因保
    固期間經過伊願意為被上訴人乙○○無償修繕，乃伊善意行
    為之表現，解釋上不應以伊善意行為而加重負擔，否則即屬
    對善意行為之懲罰行為，況原審未就被上訴人乙○○、甲○
    ○等於交屋後，自行於房屋頂樓加裝太陽能設備予以究明該
    施工方法為何？是否會破壞防水層？且未就被上訴人所提出
    之估價單是否為伊所主張費用過高一情，諭知被上訴人提出
    相關證據予以舉證，即直接依該估價單認定損害金額，尚有
    未恰，爰依法提起上訴等語。
三、經查，上訴人所爭執關於保固期間一情，業經原審依被告陳
    述及服務卡等據以認定，此觀原審判決第3 頁詳述甚明。至
    於上訴人所主張系爭房屋漏水是否因加裝太陽能設備所致，
    亦依據上訴人所提出之維修紀錄及維修單審酌明確，亦為原
    審判決第3 頁至第4 頁所敘明。另就損害額之計算，除經兩
    造同意不須委請專業機關鑑定外，並有被上訴人所提出之估
    價單為證，而原審依據估價單所載，認定何者應由上訴人負
    擔，何者請求為無理由，均於判決理由中敘明甚詳。原審判
    決就前開爭點之認定，其理由並無違法不當之處，亦無適用
    法規不合法律規定，或違反司法院大法官會議之解釋、最高
    法院尚有效判例之情形。上訴意旨並未具體指明原審判決有
    如何不適用法規或適用法規不當，或有民事訴訟法第469 條
    第1 款至第5 款所稱當然違背法令之情事，及符合該條款要
    件之具體事實。自難認其已合法表明上訴理由，依首揭說明
    ，應認其上訴為不合法。
四、復按於小額訴訟之上訴程序，法院為訴訟費用之裁判時，應
    確定其費用額，民事訴訟法第436 條之19第1 項、第436 條
    之32第1 項定有明文。本件第二審裁判費用為1,500 元，應
    由上訴人負擔，爰併為裁定如主文第二項所示。
五、據上論結，本件上訴為不合法，依民事訴訟法第436 之32第
    1 項、第2 項、第436 條之19第1 項、第444 條第1 項前段
    、第95 條 、第78條，裁定如主文。
中    華    民    國    98    年    6     月    29    日
              民事第二庭  審判長法  官  陳嘉惠
                                法  官  黃悅璇
                                法  官  張維君
以上正本係照原本作成。
本裁定不得抗告。
中    華    民    國    98    年    6     月    29    日
                                書記官  林怡君


司法院資訊處製作；財團法人民間司法改革基金會備份。
